臺灣桃園地方法院刑事判決　　　　　　　　　　　　　九十二年度易字第九三七號
　　公　訴　人　臺灣桃園地方法院檢察署檢察官
　　被　　　告　甲○○
右列被告因竊盜案件，經檢察官聲請簡易判決處刑（九十二年度偵字第九０八五號）
，本院桃園簡易庭認有刑事訴訟法第四百五十一條之一第四項但書第四款之情形，改
依通常程序審理，及移
左：
    主    文
甲○○連續攜帶兇器竊盜，累犯，處有期徒刑壹年肆月。
扣案之一字起子壹支，沒收。
    事    實
一、甲○○有下列前案紀錄，後述(二)所示案件構成累犯：
  (一)前因贓物案，件經本院於民國八十八年十二月十日以八十八年度易字第二四六六
    號判決拘役五十日，如易科罰金，以三百元折算一日確定，於八十九年四月十七
    日執行完畢。
  (二)復因違反毒品危害防制條例案件，經本院於八十九年十二月十五日以八十九年度
    壢簡字第一五五九號判決有期徒刑四月，如易科罰金，以三百元折算一日確定，
    於九十一年十一月二十八日易科罰金執行完畢。
  (三)又因竊盜案件，經本院於九十一年九月二十五日以九十一年度易緝字第一三０號
    判決判處有期徒刑八月，於九十二年一月十六日判決確定，尚未執行。
  (四)再因竊盜案件經本院於九十二年三月七日以九十一年度易字第二三六七號判決判
    處有期徒刑七月，於同年四月七日判決確定，尚未執行。
二、甲○○猶不知悔改，竟意圖為自己不法之所有，並基於概括之犯意，自九十二年
    三月二十一日起至同年五月十三日止，於如附表所示之時間、地點，以如附表所
    示之方式，竊取如附表所示被害人之財物，得手後將竊得財物變賣，並將竊得之
    自小客車留供己用，嗣於九十二年五月十八日凌晨二時許，為警在桃園縣中壢市
    ○○路七二號二Ｂ二室內查獲甲○○持有毒品（台灣桃園地方法院檢察署檢察官
    另案偵辦中），經甲○○供出上情，始循線查獲如附表編號(四)竊得之車輛，並扣
    得其所有供犯罪所用附表編號(四)所用之一字起子一支。嗣經警方又於同年五月二
    十八日借提甲○○，經甲○○供出其餘犯行，始悉上情。
三、案經桃園縣政府警察局中壢分局報告台灣桃園地方法院檢察署檢察官偵查起訴及
    桃園縣警察局楊梅分局報請同署檢察官移送併案審理。
    理    由
壹、程序部分：
    按檢察官聲請以簡易判決處刑之案件，經法院認為有刑事訴訟法第四百五十一條
    之一第四項但書之情形者，應適用通常程序審判之，同法第四百五十二條定有明
    文。經查，本件被告被訴竊盜乙案，本院桃園簡易庭於審理後，認有刑事訴訟法
    第四百五十一條之一第四項但書第四款之情形，不宜以簡易判決處刑，爰依右開
    刑事訴訟法第四百五十二條之規定，改用通常程序審判之，合先明。
貳、實體部分：
一、右開犯罪事實，業據被告甲○○迭於警訊時、偵查中及本院訊問、審理時供承不
    諱，核與被害人乙○○、丁○○、丙○○指訴之情節相符，並有贓物領據一紙、
    車輛竊盜、車牌失竊資料個別查詢報表—查詢車輛認可資料一紙附卷可稽，此外
    復有被告行竊如附表編號(四)所用之一字起字一支扣案可資佐證，足徵被告自白與
    事實相符，本件事證已臻明確，被告犯行洵堪認定，應依法論科。又附表編號(一)
    之竊盜犯行，併案意旨雖認被告係和一名綽號「阿和」者共同竊取之，惟為被告
    所否認，辯稱：附表編號(一)僅伊一人所為等語，又同案被告陳永和亦否認有與本
    案被告甲○○共犯該案件，此外，復查無其他積極事證足認該案係二人以上所為
    ，故附表編號(一)之行為人應僅係被告一人，併予敘明。
二、核被告甲○○如附表編號(一)所為係犯刑法第三百二十條第一項之竊盜罪；如附表
    編號(二)、(三)翻牆竊取財物所為均係犯刑法第三百二十一條第一項第二款踰越牆垣
    之加重竊盜罪。又螺絲起子質地堅硬且尖銳鋒利，客觀上已足對人之生命、身體
    造成危害，顯為兇器甚明，是核被告就附表編號(四)以其所有一字起子竊取自小客
    車所為係犯刑法第三百二十一條第一項第三款之攜帶兇器竊盜罪。被告先後竊盜
    、踰越牆垣、及攜帶兇器竊盜四次犯行，時間緊接，所犯係基本構成要件相同之
    罪名，顯係基於概括犯意為之，為連續犯，應論以刑度、情節最重之附表編號(四)
    該次即論以刑法第三百二十一條第一項第三款之攜帶兇器加重竊盜一罪，並應依
    刑法第五十六條之規定加重其刑。又附表編號(一)至(三)所示之被告竊盜犯罪事實，
    雖未據起訴，惟此部分事實與起訴部分，有連續犯裁判上一罪之關係，已如前述
    ，為起訴效力所及，本院自得併予審究。又被告前因違反毒品危害防制條例案件
    ，經本院於八十九年十二月十五日以八十九年度壢簡字第一五五九號判決有期徒
    刑四月，如易科罰金，以三百元折算一日確定，於九十一年十一月二十八日易科
    罰金執行完畢，有台灣高等法院被告全國前案紀錄表一份附卷可稽，其於刑之執
    行完畢五年以內再犯本件有期徒刑以上之罪，為累犯，依刑法第四十七條規定加
    重其刑，並依法遞加之。爰審酌被告有如事實欄所示之前科，素行非佳，及公訴
    人移送被告竊盜犯行併案審理部分達十一件，雖部分犯行為本院前案確定判決既
    判力所及（詳後述），足徵被告惡性非淺，然念及被告坦承其所為之全部犯行，
    且竊取財物之價值非鉅，所生危害尚非鉅大，犯後態度良好等其他一切情狀，量
    處如主文所示之刑，以示懲儆。又扣案之一字起子一支，係被告所有且供犯罪所
    用之物，業經被告自承在卷，應依刑法第三十八條第一項第二款宣告沒收，公訴
    人贅引同條項第三款，附此敘明。
參、退回併案審理部分：
一、臺灣桃園地方法院檢察署檢察官移送併案審理意旨另略以：被告甲○○除有右述
    竊盜犯行外，另於後述時間、地點竊取財物：
  (一)九十一年三月間某日，在桃園縣新屋鄉後湖村三十八之一號昶榮寶麗龍公司，竊
    取鍾秀鳳所有模具四十具。
  (二)九十一年六月間某日，在桃園縣楊梅鎮○○路四二一號騏大企業社，竊取林志信
    所有鋁錠約一百公斤。
  (三)九十一年九月間某日，在桃園縣楊梅鎮上湖里上湖二十四號正群公司，竊取陳富
    美所有鐵網約一千公斤。
  (四)九十一年十一月間某日，在桃園縣楊梅鎮上湖里七之七號圍牆外面，竊取電纜線
    五十公斤。
  (五)九十一年十一月間某日，在桃園縣楊梅鎮三湖里五之五號亞鋅空司，竊取店纜線
    八十公斤。
  (六)九十一年十二月間某日，桃園縣楊梅鎮○○路四二一號騏大企業社，竊取林志信
    所有鋁錠約一百公斤。
  (七)九十一年十二月間某日，在桃園縣新屋鄉後湖村三十八之一號昶榮寶麗龍公司，
    竊取鍾秀鳳所有模具三具、電腦主機二台。
  (八) 九十二年一月間某日，在桃園縣楊梅鎮○○路五七六號聯華氣體公司，竊取吳
     秋桂所有白鐵管四十公斤。
  (九)九十二年一月三十日十六時，在新竹縣湖口鄉○○○路四十二號前，與陳永和共
    同竊取陳永雄所有車牌號碼ＣＦ—五二四二號自小客車。
  (十)九十二年二月間某日，在桃園縣楊梅鎮○○路四二一號騏大企業社，竊取林志信
    所有鋁錠約一百公斤。
  (十一)九十二年三月間某日，在桃園縣新屋鄉○○○路○段三０九號利華公司，竊取吳
    榮留所有電纜線約九十公尺。
  被告上開所為亦均涉有竊盜罪嫌，且與前開科刑判決部分具連續犯關係為同一案件
  ，爰移送併案審理。
二、按案件曾經判決確定者，應諭知免訴之判決，此在刑事訴訟法第三百零二條第一
    款定有明文；又「刑事訴訟法第二百九十四條第一款（即現行法第三百零二條第
    一款）規定，案件曾經判決確定者，應為免訴之判決，係以同一案件，已經法院
    為實體上之確定判決，該被告應否受刑事制裁，即因前次判決而確定，不能更為
    其他有罪或無罪之實體上裁判。此項原則，關於實質上一罪或裁判上一罪（如刑
    法第五十五條及第五十六條之犯罪），其一部事實已經判決確定者，對於構成一
    罪之其他部分，固亦均應適用，但此種情形，係因審判不可分之關係，在審理事
    實之法院，對於全部犯罪事實，按照刑事訴訟法第二百四十六條（現行法第二百
    六十七條）規定本應予以審判，故其確定判決之既判力，亦自應及於全部之犯罪
    事實，若在最後審理事實法院宣示判決後，始行發生之事實，既非該法院所得審
    判，即為該案判決之既判力所不能及，檢察官或自訴人如就此部發生之事實依法
    起訴，既不在曾經確定判決之範圍以內，即係另一犯罪問題，受訴法院仍應分別
    為有罪或無罪之實體上裁判，縱令檢察官或自訴人，係就前案事實與其後新發生
    之事實，誤認為實質上一罪或裁判上一罪，一併起訴，受訴法院除應將前確定判
    決既判力所及部分諭知免訴外，關於其後新發生之事實，並不在刑事訴訟法第二
    百九十四條第一款（現行法第三百零二條第一款）所載情形之列，非可一併免訴
    。」，此在最高法院三十二年上字第二五七八號判例亦闡釋至明，因之，關於連
    續犯之既判力時點自係以最後審理事實法院之宣判日為劃分。
三、經查：
  (一)本件被告甲○○曾經台灣桃園地方法院檢察署檢察官，以被告基於意圖為自己不
    法所有之概括犯意聯絡：1.夥同彭英雄於九十年十二月十四日上午八時三十分許
    （起訴書誤載為同日上午十時五十分許），共同乘坐彭英雄所有之車號三Ｕ－二
    八九三號小貨車，至桃園縣平鎮市○○○路十九號「杉山電工廠」，見該已停工
    工廠大門，已遭不明人士破壞而無法上鎖，甲○○即自行推開該大門，駕駛上開
    小貨車無故進入該已停工之工廠內（無故侵入他人建築物部分未據告訴及起訴）
    ，徒手搬運盛元香所有之電纜線一公噸，至二人同乘之上開小貨車上，而彭英雄
    則在工廠門口警衛室旁外面把風。嗣於同日上午十一時許適為至該處拿取信件之
    盛元香發覺報警處理，甲○○、彭英雄即棄車逃逸，嗣經警循線查獲。2.甲○○
    基於同前犯意，另夥同有犯意聯絡彭英雄、張振成，自九十一年一月四日起至同
    年月九日止，連續於日間共同持彭英雄所有客觀上足以對人之生命身體構成威脅
    、具有危險性之工具，共同駕駛彭英雄所有上開小貨車，至已停工位於桃園縣楊
    梅鎮○○路三十二巷九號「臺特金屬工業股份有限公司」（下稱臺特公司），三
    人見該公司大門已遭不詳人士破壞而無法上鎖，即駕駛上開小貨車無故侵入該公
    司內（無故侵入他人建築物部分未據告訴及起訴），連續四次持上述工具入內竊
    取鐵板塊及鋁門窗共計三公噸，得手後，即以彭英雄所有上開小貨車運送，將之
    販售於不知情位於桃園縣新屋鄉某不詳店名之舊貨商，得款後朋分花用。嗣於同
    年月十日十一時三十分許，三人以同一方式侵入臺特公司廠區內，將該公司廠區
    內廠房側門鐵捲門以乙炔燒焊後（毀損部分未據告訴及起訴），正持工具竊取鐵
    板塊、鋁門窗之際，適為據報前往處理員警當場查獲張振成、彭英雄，並扣得彭
    英雄所有供其與張振成、甲○○共同行竊所用如附表所示之工具，而甲○○則趁
    隙逃逸，遂未得逞，認被告涉有加重竊盜等罪，向本院提起公訴，經本院於九十
    一年九月二十五日以九十一年度易緝字第一三０號以被告犯有連續結夥三人以上
    攜帶兇器竊盜，判處有期徒刑八月，於九十二年一月十六日判決確定在案，有本
    院九十一年度易緝字第一三０號刑事判決電腦列印本及台灣高等法院被告全國前
    案紀錄表在卷可稽。
  (二)被告甲○○復經台灣桃園地方法院檢察署檢察官，以被告於意圖為自已不法之所
    有，於九十一年十二月十日晚間八時許，駕駛贓車至桃園縣楊梅鎮富岡里一鄰高
    鐵工程工地，竊取包商顏明燿所有之上構外模支撐鐵桿三支、胸牆圍離桿三支、
    交叉連桿八支、內模支撐架一支、下構鐵角鋼四十支、Ｕ型水溝鋼筋四十三支之
    工程用器材一批，總價值約新台幣（下同）十萬元。嗣於同年月十一日上午十時
    許，在桃園縣楊梅鎮○○路一六○號附近為警查獲，並當場扣得前開自用小貨車
    及工程用器材一批，認被告涉有加重竊盜等罪，向本院提起公訴，經本院於九十
    二年三月七日以九十一年度易字第二三六七號以被告犯有竊盜罪，判處有期徒刑
    七月，於同年四月七日判決確定在案，亦有本九十一年度易字第二三六七號刑事
    判決電腦列印本及上開台灣高等法院被告全國前案紀錄表在卷可稽。
  (三)檢察官指被告如上開移送併案意旨(一)至(三)所示之犯行，與被告本院上開九十一年
    度易緝字第一三０號刑事判決所示犯行，其所犯同一罪名，且時間緊接，被告顯
    係基於概括犯意為之，為連續犯，與上開案件具裁判上一罪關係，茲同一案件既
    經本院於九十一年九月二十五日宣示判決並確定，則上開移送併案意旨(一)至(三)所
    示之犯行，均在本院前開九十一年度易緝字第一三０號確定判決之宣判日前，自
    已為該案之判決既判力所及。又本件檢察官指被告如上開移送併案意旨(四)至(十一)所
    示之犯行，與被告本院上開九十一年度易字第二三六七號刑事判決所示犯行，其
    中編號(十一)指被告之犯罪時間在九十二年三月間，並無證據證明證明係在本院上開
    判決宣示判決九十二年三月七日前或後？依「罪疑利益歸被告原則」，應為有利
    於被告之認定，故應認上開移送併案意旨編號(十一)犯行之犯罪時間，在本院上開刑
    事判決前所為，其所犯同一罪名，且時間緊接，被告顯係基於概括犯意為之，為
    連續犯，與本院上開案件具裁判上一罪關係，茲同一案件亦經本院九十二年三月
    七日宣示判決並確定，則上開移送併案意旨(四)至(十一)所示之犯行，均在本院前開九
    十一年度易字第二三六七號確定判決之宣判日前，自已為該案之判決既判力所及
    。準此，檢察官如上開移送併案意旨(一)至(十一)所示之犯行，按諸前開法條及判例要
    旨，本應為諭知免訴之判決，然與經起訴且經本院認定有罪之部分，並無審判不
    可分之關係，又未經起訴，此部分爰退回檢察官另為適法之處理。
據上論斷，應依刑事訴訟法第四百五十二條、第二百九十九條第一項前段、第五十六
條、第三百二十一條第一項第三款、第四十七條、第三十八條第一項第二款，判決如
主文。
本案經檢察官廖先志到庭執行職務。
中      華      民      國    九十三    年      一      月     十四     日
                                臺灣桃園地方法院刑事第十二庭
                                    審判長法  官  游紅桃
                                          法  官  王美玲
                                          法  官  黃永定
右正本證明與原本無異。
如不服本判決，應於判決送達後十日內，向本院提出上訴狀。
                                          書記官  施春祝
中      華      民      國    九十三    年      一      月     十四     日
附表：
┌──┬───┬───────┬─────────┬────┬─────┐
│編號│被害人│行為時間及地點│行為方式及竊得財物│所犯法條│備      註│
├──┼───┼───────┼─────────┼────┼─────┤
│ (一) │乙○○│九十二年三月二│竊取乙○○所有車牌│刑法第三│          │
│    │      │十一日十三時許│號碼ＣＨ—九六六一│百二十條│          │
│    │      │在桃園縣楊梅鎮│號自小貨車（登記俞│第一項  │          │
│    │      │中正路二七一號│逢水電工程股份有限│        │          │
│    │      │柔美金屬有限公│公司）、機械一批  │        │          │
│    │      │司            │                  │        │          │
├──┼───┼───────┼─────────┼────┼─────┤
│ (二) │丁○○│九十二年三月底│翻牆踰越牆垣徒手竊│刑法第三│          │
│    │      │在桃園縣觀音鄉│取丁○○所有不鏽鋼│百二十一│          │
│    │      │新富路一八五號│大染缸零件        │條第一項│          │
│    │      │建鑫實業公司  │                  │第二款  │          │
├──┼───┼───────┼─────────┼────┼─────┤
│ (三) │丁○○│九十二年四月中│翻牆踰越牆垣徒手竊│刑法第三│          │
│    │      │旬在桃園縣觀音│取丁○○所有不鏽鋼│百二十一│          │
│    │      │鄉○○路一八五│大染缸之鋼門及進氣│條第一項│          │
│    │      │號建鑫實業公司│管等零件          │第二款  │          │
├──┼───┼───────┼─────────┼────┼─────┤
│ (四) │丙○○│九十二年五月十│以其所有客觀上足以│刑法第三│          │
│    │      │三日下午十四時│對人生命、身體具有│百二十一│          │
│    │      │許，在桃園縣中│危險性之一字起子，│條第一項│          │
│    │      │壢市○○路三０│竊取丙○○所有ＢＦ│第三款  │          │
│    │      │０號前        │—五０五三號自小客│        │          │
│    │      │              │車                │        │          │
└──┴───┴───────┴─────────┴────┴─────┘
附論罪科刑依據之法條：
刑法第三百二十一條
犯竊盜罪而有左列情形之一者，處六月以上、五年以下有期徒刑：
一  於夜間侵入住宅或有人居住之建築物、船艦或隱匿其內而犯之者。
二  毀越門扇、牆垣或其他安全設備而犯之者。
三  攜帶兇器而犯之者。
四  結夥三人以上而犯之者。
五  乘火災、水災或其他災害之際而犯之者。
六在車站或埠頭而犯之者。
前項之未遂犯罰之。
